【裁判字號】    90,交易,150
【裁判日期】    900420
【裁判案由】    過失致死
【裁判全文】
臺灣臺中地方法院刑事判決                          九十年度交易字第一五號
    公  訴  人  臺灣台中地方法院檢察署檢察官
    被      告  甲○○
右列被告因過失致死案件，經檢察官提起公訴 (九十年度偵字第三二三二號)本院判
決如左：
    主  文
甲○○因過失致人於死，處有期徒刑壹年貳月。緩刑肆年。
    事  實
一、甲○○於民國九十年一月五日清晨六時許，駕駛其所有之車牌號碼Ｎ九─九六○
    一號自用小客車，沿台中市○○路由東往西方向行駛，途經時速限制為每小時四
    十公里且設有行人穿越道之東大路與行政院國軍退除役官兵輔導委員會台中榮民
    總醫院 (下稱台中榮民總醫院)急診室前，本應依規定速限行車；並應注意車前
    狀況及隨時採取必要之安全措施；且應減速慢行，作隨時停車之準備；復應暫停
    讓行人穿越道上之行人先行通過。而依當時天候晴天，有晨光、路面乾燥無缺陷
    ，亦無障礙物，視距良好之情形下，並無不能注意之情事。詎竟疏未注意及此，
    非但未減速慢行作隨時停車之準備；且未暫停讓行人穿越道上之行人先行通過，
    反仍以時速約四、五十公里超速貿然直行；復未注意前方行人穿越道上適有行人
    周紹益正穿越中，及至距離約五公尺處始發現行人周紹益時，已無法採取適當之
    安全措施，甲○○因而閃煞不及碰撞周紹益，致周紹益倒地後受有頭部外傷、胸
    部挫傷併氣血胸等致命傷害，經送醫急救，延至同日上午九時三十五分許，因外
    傷性休克不治死亡。甲○○於肇事後，犯罪偵查機關未發覺前，委請台中榮民總
    醫院警衛打電話報警自首而接受裁判。
二、案經台中市警察局第四分局報請台灣台中地方法院檢察署檢察官相驗後自動檢舉
    偵查起訴。
    理  由
一、訊據被告甲○○對於在右揭時地駕車與被害人周紹益發生車禍致其死亡之事實，
    坦白承認，核與被害人之女廖周繡真指訴情節相符，並有台中市○○○道路交通
    事故調查報告表一件、現場暨車損照片八幀附卷可資左證。而被害人確係因本件
    交通事故受有如事實欄所示致命傷害致外傷性休克不治死亡，業經台灣台中地方
    法院檢察署檢察官督同法醫師相驗屬實，製有勘驗筆錄、相驗屍體證明書及驗斷
    書等在卷足憑。按行車速度，依標誌之規定；汽車行駛時，駕駛人應注意車前狀
    況，並隨時採取必要安全措施；汽車行經醫院時，應減速慢行，作隨時停車之準
    備；汽車行近行人穿越道前，應減速慢行，遇有行人穿越時，無論有無交通警察
    指揮或號誌指示，均應暫停讓行人先行通過，道路交通安全規則第九十三條第一
    項本文、同條項第四款、第九十四條第三項、第一百零三條分別定有明文。被告
    係領有普通小型車駕駛執照之駕駛人，前開交通規則為其應注意，而依肇事當時
    天候晴天，有晨光、路面乾燥無缺陷，亦無障礙物，視距良好（見右開道路交通
    事故調查表）之情形下，殊無不能注意之情事。本件肇事地點係時速限制為每小
    時四十公里且設有行人穿越道之東大路與台中榮民總醫院急診室前，有前開道路
    交通調查報告表及照片可憑；另車禍當時被害人正行走於行人穿越道上，亦據被
    告於檢察官九十年一月六日訊問時供明，則被告行駛至該時速限制四十公里且設
    有行人穿越道並有被害人正穿越中之醫院急診室前時，在無不能注意之情形下，
    自應依規定速限行車；並應注意車前狀況及隨時採取必要之安全措施；且應減速
    慢行，作隨時停車之準備；復應暫停讓行人穿越道上之被害人先行通過。惟據被
    告於本院九十年四月六日審理時陳稱：伊係於相距約五公尺處始發現被害人，伊
    當時速度約四、五十公里等語，是依被告之上開供述，堪認被告駕車行駛至上開
    肇事地點時，顯疏於注意減速慢行作隨時停車之準備；且未暫停讓行人穿越道上
    之行人先行通過，反仍以時速約四、五十公里超速貿然直行；復未注意前方行人
    穿越道內正有被害人穿越中，及至距離約五公尺處始發現被害人，已無法採取適
    當之安全措施，因而閃煞不及碰撞被害人，使被害人倒地受有右述致命傷害送醫
    不治死亡，是被告就本件事故之發生顯有過失，且被害人因本件車禍死亡，與被
    告之過失行為間，並有相當之因果關係。因而事證明確，被告犯行堪以認定，應
    予依法論科。
二、被告因駕車之過失致被害人死亡，核其所為，係犯刑法第二百七十六條第一項之
    過失致人於死罪。其行經行人穿越道不依規定讓行人優先通行因而致人死亡，應
    依道路交通管理處罰條例第八十六條第一項規定加重其刑。被告於肇事後，犯罪
    偵查機關未發覺前，委請台中榮民總醫院警衛打電話報警，並坦承犯行接受裁判
    ，業據被告供明，並有台中市警察局第四分局協和派出所相驗案件初步調查報告
    表在卷可稽，為對於未發覺之罪，自首而接受裁判，應依刑法第六十二條前段規
    定減輕其刑，並先加後減。被告已與被害人家屬達成民事和解，有和解書影本一
    件在卷可考。爰審酌被告過失程度非輕、被害人因本件車禍事故死亡所生之危害
    重大，被告肇事後旋即自首並坦承犯行，復已與被害人家屬達成民事和解，犯後
    態度尚佳等一切情狀，量處如主文所示之刑，以資懲儆。末查被告未曾受有期徒
    刑以上刑之宣告，有台灣高等法院被告全國前案紀錄表及臺灣臺中地方法院檢署
    刑案資料查註紀錄表在卷可稽，本次所犯係過失行為，且又與被害人家屬達成民
    事和解，堪認具有悔意，被告經此判刑教訓，當知謹慎而無再犯之虞，被告所宣
    告之刑，以暫不執行為適當，爰併宣告緩刑四年，以勵自新。
據上論斷，應依刑事訴訟法第二百九十九條第一項前段，刑法第二百七十六條第一項
、第六十二條前段、第七十四條第一款，道路交通管理處罰條例第八十六條第一項，
罰金罰鍰提高標準條例第一條前段，判決如主文。
中      華      民      國      九十    年      四      月      二十    日
                                      臺灣臺中地方法院交通法庭
                                          法  官  劉長宜
右正本證明與原本無異。
如不服本判決，應於判決送達後十日內向本院提出上訴狀，上訴於臺灣高等法院臺中
分院( 須附繕本 )。
                                          書記官
中      華      民      國      九十    年      四      月    二十三    日
刑法第二百七十六條第一項
因過失致人於死者，處二年以下有期徒刑、拘役或二千元以下罰金。


司法院資訊處製作；財團法人民間司法改革基金會備份。
